臺灣臺南地方法院民事判決
109年度勞簡上字第12號
上  訴  人  朱小英即御仁堂整復推拿企業管理社


訴訟代理人  江信賢律師
            蔡麗珠律師
            蘇榕芝律師
            鄭安妤律師
被上 訴 人  吳宛珍  
訴訟代理人  曾欣儀  
上列當事人間請求給付薪資等事件，上訴人對於中華民國109年5
月27日本院新市簡易庭第一審判決（108年度新勞簡字第19號）
，提起上訴，經本院於110年1月27日言詞辯論終結，判決如下：
    主  文
一、原判決關於命上訴人給付超過新臺幣壹拾萬肆仟壹佰伍拾伍
    元部分，及該部分假執行之宣告，暨訴訟費用（除確定部分
    外）之裁判均廢棄。
二、上開廢棄部分，㈠上訴人應提撥勞工退休金新臺幣貳萬伍仟
    肆佰伍拾貳元至被上訴人勞工保險局勞工退休金專戶；㈡其
    餘被上訴人在第一審之訴及該部分假執行之聲請均駁回。
三、上訴人其餘上訴駁回。　　
四、第一審（除確定部分外）、第二審訴訟費用由上訴人負擔二
    分之一，餘由被上訴人負擔。
    事實及理由
壹、程序方面：
　　按在簡易訴訟程序之第二審為訴之變更或追加，非經他造同
    意，不得為之，但請求之基礎事實同一者，不在此限。民事
    訴訟法第436條第2項、第436條之1第3項、第446條第1項、
    第255條第1項第2款定有明文。本件被上訴人就勞退金部分
    ，原依勞工退休金條例（下稱勞退條例）第6條、第14條規
    定，請求上訴人給付新臺幣（下同）25,452元。嗣於上訴審
    ，就前述勞退金部分，變更聲明為上訴人應將25,452元提撥
    至被上訴人勞退金專戶（見本院卷第300頁），經核其原聲
    明及變更聲明之基礎事實均係基於兩造間是否存有勞動契約
    所衍生之爭執，與前揭規定相符，且上訴人亦同意被上訴人
    為上開訴之變更(見本院卷第300頁)，自應准予被上訴人為
    訴之變更。
貳、實體方面：　　
一、被上訴人於原審起訴及於本院主張：
  ㈠被上訴人自民國107年5月11日起至108年7月31日受雇於上訴
    人，上訴人雖稱與被上訴人為承攬關係，然其對被上訴人有
    諸如規定上下班時間、上下班須簽到、遲到早退須補足時數
    或扣薪資、國定假日不可自由休假、每月僅能休假6天、不
    可拒絕加班、須配合上訴人之半價或新臺幣(下同)0元活動
    、不可拒絕接待客人、拒絕接待客人損失由被上訴人賠償等
    種種規範，是兩造間實屬僱傭關係。
  ㈡上訴人有以下違法情形：⑴未提撥勞工退休金至退休金專戶，
    ⑵未給付平日延長工時加班費，⑶被上訴人請病假、生理假、
    颱風假期間扣全日薪資，休假當日超過上訴人規定員工得請
    假人數，扣上訴人超額費用，⑷被上訴人每月僅得休假6日，
    上訴人未給付每月休假不足8日及國定假日之加班費，⑸未給
    付特別休假未休工資。
  ㈢請求上訴人給付金額如下：
　1.勞工退休金：
　　被上訴人任職期間月薪約25,000元至30,000元，以投保薪資
    30,000元計算，每月應提繳金額為1,818元，請求上訴人補
    提繳勞工退休金25,452元【計算式：1,818元×14月】至被上
    訴人之勞工退休金專戶。
  2.平日加班費：
　　被上訴人每日上班至少10小時，偶有客人較晚時，上班時數
    甚至達12小時，上訴人未給付被上訴人超過每日8小時部分
    之工資，依勞動基準法（下稱勞基法）第24、30條規定，請
    求上訴人給付平日加班費149,953元。
　3.病假、生理假未給付半薪，及扣發颱風假工資與請假超額費
　　用：
　　被上訴人於108年1月7日、108年5月1日請生理假，於107年1
    0月14日、107年10月15日、107年11月16日、108年3月3日、
    108年3月19日、108年3月20日、108年3月22日、108年3月25
    日、108年3月26日、108年3月27日、108年4月25日、108年5
    月16日、108年5月17日、108年5月18日、108年5月19日、10
    8年6月8日、108年6月27日因身體不適請病假，並提供診斷
    證明書為佐證，然上訴人均未給付薪資。107年8月24日颱風
    假當日因道路淹水，被上訴人無法通行至上訴人處，遭上訴
    人扣薪1,200元，107年10月14日因員工請假人數超過上訴人
    規定，被上訴人遭扣超額費1,000元。爰請求上訴人給付超
    扣之病假及生理假工資、颱風假未出勤遭扣全日工資，及遭
    扣之請假超額費共10,084元。
  4.休息例假日及國定假日加班費：
　  上訴人規定每月僅能休假6日，違反勞基法第36、37條規定
    ，爰請求上訴人給付每月休假不足8日之2日例假日加班費及
    國定假日加班費共111,040元。
  5.特別休假未休工資：
　　被上訴人共任職14個月，應有7日特別休假。依勞基法第38
    條規定，上訴人應發給特別休假未休工資19,469元【計算式
    ：1,042元(每日工資)×2.67倍(等同假日加班費倍率)×7日】
    。
二、上訴人於原審及本院之抗辯：
  ㈠被上訴人之報酬，均係自其業績抽成，107年5、7月屬直抽時
    期，由被上訴人業績抽4、5成作為報酬；107年6月至9月為
    全保時期，團購業績抽4成，非團購業績抽4.5成，當月報酬
    超過3萬元部分，則係被上訴人須支付之按摩技術學習費用
    ，按摩老師之教學獎金為被上訴人於107年6月至9月每月報
    酬超過3萬元部分之「學費」扣除「教學成本」4萬元後之餘
    額；107年10月至108年6月屬半保時期，被上訴人報酬計算
    為，當月業績責任額(即上工日數×每日業績責任額)範圍内
    抽4成，超出當月業績責任額之業績抽4.5成。被上訴人之報
    酬全繫諸於完成上訴人客戶要求之之按摩工作，係為自己之
    營業而提供勞務，與上訴人間不具備經濟上從屬性。
  ㈡每月排班表均由被上訴人自主填寫，是否更改或增減班表上
    排休時間，上訴人均不過問，取得排班表的目的只是為了「
    確保客人臨時到店能找得到技師服務、或能事先依班表預約
    技師服務」。上訴人要求被上訴人簽到，僅係基於計算半保
    時期當月業績責任額，被上訴人主張請假遭扣薪，係誤解業
    績責任額制度。無論被上訴人是否依規定請假，都不會影響
    被上訴人「完成上訴人客人之按摩工作後，再從上訴人之客
    人所繳納之按摩費用中依比例取得服務報酬」之承攬模式。
    被上訴人透過駐店方式取得上訴人之客源，為客人提供按摩
    服務，並從中抽成取報酬，至於被上訴人是否承接及如何執
    行對客人的按摩工作，上訴人根本不會過問，完全尊重被上
    訴人之自主決定。被上訴人提供勞務之時間、方法均自由，
    上訴人未對被上訴人提供按摩服務之時間為任何指揮監督，
    兩造間不具備人格上從屬性。
  ㈢退步言之，縱認兩造間有僱傭關係存在，被上訴人已自認其
    於107年5月、108年7月為直抽技師，並無底薪，故應認此段
    期間兩造為承攬關係。107年6月至107年9月屬全保時期，被
    上訴人平均月薪為30,000元、日薪為1000元、時薪為125元
    ，於被上訴人排班之10小時中，2次用餐及休息時間各1小時
    ，並無每日固定加班2小時之情形，被上訴人之平日加班費
    為15,912元，例假休息日加班費為15,870元，國定假日薪資
    為2,000元，應補提撥之勞工退休金為7,272元。107年10月
    至108年6月為半保時期，被上訴人之平均月薪為25,000元、
    日薪為833元、時薪為104元，平日加班費為12,333元，病假
    半薪、颱風假工資、請假超額費用為8,705元，休息日加班
    費、國定假日薪資為26,464元，應補提撥之勞工退休金為13
    ,068元，特休假未休工資為6,216元。
三、原審就被上訴人之請求，為一部勝訴、一部敗訴之判決，而
    判決上訴人應給付被上訴人262,164元(含二審變更訴之聲明
    ，請求提撥至被上訴人勞退金專戶25,452元部分)；並駁回
    被上訴人其餘之訴(就原審駁回被上訴人其餘請求之部分，
    因被上訴人並未上訴，該部分業已確定）。上訴人不服提起
    上訴，而聲明：㈠原判決不利於上訴人部分廢棄。㈡前開廢棄
    部分，被上訴人於第一審之訴及假執行之聲請均駁回。被上
    訴人上訴答辯聲明則為：上訴駁回。
四、兩造不爭執之事項：
  ㈠被上訴人自107年5月11日起至108年7月31日任職於上訴人處
    ，上訴人公告補休、請假扣薪、津貼、抽成方式如本院108
    年度新勞簡字第19號卷第37至52頁所示。
  ㈡上訴人規定：上下班須簽到、不可拒絕公司舉辦之優惠活動
    。
  ㈢上訴人已補提繳被上訴人自107年5月11日起至同年月31日止
    之勞工退休金。
五、本院得心證之理由：
　㈠兩造間係成立僱傭契約或承攬契約？
  1.按「勞工：指受雇主僱用從事工作獲致工資者」、「雇主：
    指僱用勞工之事業主、事業經營之負責人或代表事業主處理
    有關勞工事務之人」、「勞動契約：指約定勞雇關係而具有
    從屬性之契約」，勞基法第2條第1、2、6款定有明文。即判
    斷勞動契約之當事人，係以其間具有勞務提供關係、工資支
    付關係及從屬關係而定。又勞動契約之從屬性，具有下列內
    涵：1.人格從屬性：即受僱人在雇主企業組織內，對自己作
    息時間不能自由支配，勞務給付之具體詳細內容非由勞務提
    供者決定，而是由勞務受領者決定，受僱人需服從雇主權威
    ，並有接受懲戒或制裁之義務。2.經濟上從屬性：即受僱人
    並非為自己之營業勞動而是從屬於他人，為該他人之目的而
    勞動，受僱人不能用指揮性、計劃性或創作性方法對自己所
    從事工作加以影響。3.組織上從屬性：受僱人完全被納入雇
    主之生產組織與經濟結構體系內，並與同僚間居於分工合作
    狀態。「是勞動契約之勞工與雇主間具有使用從屬及指揮監
    督之關係，關於勞務給付之契約，其具有從屬性勞動性質者
    ，縱兼有承攬、委任等性質，應屬勞動契約」（最高法院81
    年度台上字第347號、89年度台上字第1301號、88年度台上
    字第1864號判決意旨參照）。次按「稱承攬者，謂當事人約
    定，一方為他方完成一定之工作，他方俟工作完成，給付報
    酬之契約」，民法第490條第1項分別定有明文。即承攬契約
    之當事人以勞務所完成之結果為目的，承攬人只須於約定之
    時間完成一個或數個特定之工作，與定作人間無從屬關係，
    可同時與數位定作人成立數個不同之承攬契約，二者性質並
    不相同。再者，契約類型是否為勞基法第2條第6款所稱勞動
    契約，應就個案事實及整體契約內容，按勞務契約之類型特
    徵，依勞務債務人與勞務債權人間之從屬性程度之高低判斷
    之，即應視勞務債務人得否自由決定勞務給付之方式，並自
    行負擔業務風險以為斷（大法官釋字第740號解釋、最高法
    院106年度台上字第301號判決亦可參照）。
　2.經查，被上訴人自107年5月11日起至108年7月31日任職於上
    訴人處，從事經絡按摩等工作，工作期間上下班必須簽到，
    且不可拒絕上訴人舉辦之優惠活動；而關於補休、請假扣薪
    、津貼、抽成方式等事項，上訴人均公告於御手全體技師Li
    ne群組公告區等情，為兩造所不爭執(見不爭執事項㈠、㈡)。
    而依擔任上訴人櫃枱人員即證人乙○○、甲○○到庭結證稱，上
    訴人簽到上班後，櫃枱人員會以翻牌方式排定按摩技師服務
    到店未指定或已預約指定之客人，紅牌表示技師正在服務客
    人，黃牌為待命休息，綠牌則是休息或等待已預約之客人，
    技師要用餐或休息或外出時，均要告知櫃枱人員，櫃枱人員
    僅負責技師排班及用餐休息時間，如果技師要請假，應另向
    公司(即上訴人)請假，另技師外出超過半小時，證人甲○○會
    打電話詢問等語(見本院卷第207至218頁)，可見被上訴人執
    行工作，係受上訴人安排，並納入上訴人組織體系，與同僚
    間互相分工合作，而無法獨立於上訴人之外提供勞務，已具
    有前開說明勞動契約關於組織從屬性之特徵。
　3.次查，參酌上訴人於御手全體技師Line群組公告區記載：「
    保底人員請假：…若有請假證明(非個人因素)，不扣超額及
    超休。若有請假證明但是因個人因素扣超額但不扣超休。若
    無請假證明，則扣超額及超休。…3.直抽：…勞點時數連續兩
    個月未達標"15個人頭勞點"或"20個小時之勞點勞作時數"連
    續兩個月者，降回半保底。」、「2.因2/4-2/10號間都算假
    日，保底及半保原則上一個月只能休一天假日，這個月因卡
    到較多假日故此開放可排三天假日。3.除夕至初五，這六天
    中，有上五天，給予假期三天；有上三天，給予假期一天。
    (給予之假期，不能排在當月，且一個月一個人限排一天，
    不可一次休完，給予之假其僅限108年度使用，且需讓其他
    同班次的人員先把每個月的但多休排完，才能排過年給予的
    假期」、「平日未休滿…請自行協調，若無法配合，將由我
    來為各位抽籤決定。…在人力需求分布不均的情況下，公司
    即有權利要求修正」、「請病假會扣超額跟超休，…超額是
    超出當天休假人數、超休是超過基本休假天數」等語(見原
    審卷第38、39、47、50頁)，可見上訴人對被上訴人等所屬
    員工，休假之安排方式設有限制規定，非被上訴人得自由支
    配，如有請病假仍需自薪資扣款，且業績抽成係採直抽或半
    保方式，尚需符合上訴人規定之服務客數或時數，否則逕改
    以半保方式核計業績抽成費用，足徵被上訴人不論出勤、業
    務執行、薪資數額之計算方式，均受上訴人之指揮監督，而
    具有人格上之從屬性至明。又被上訴人須親自履行勞務，否
    則無從取得勞務之對價，且不得使用代理人執行事務，並依
    上訴人所定活動、價額，為上訴人之營業活動目的而提供勞
    務，非為自己之經濟活動，亦具有經濟上從屬性。
　4.基上，被上訴人於任職期間，與上訴人具有勞務提供及工資
    支付關係，且於人格、經濟、組織上均從屬於上訴人，揆諸
    首開說明，被上訴人主張兩造間成立僱傭關係之勞動契約，
    自屬有據，上訴人抗辯係屬承攬契約云云，實無可信。
　5.上訴人雖抗辯，被上訴人於107年5月、108年7月間為直抽技
    師，並無底薪，此段期間應屬承攬關係云云。惟按勞基法第
    2條第1、3款規定，工資本得由雇主與勞工約定以計月或計
    件方式給付，則無論上訴人自設規定，將員工分類為全保、
    半保、直抽等不同計薪方式，然被上訴人提供勞務，上訴人
    依其規定薪資抽成方式計算支付工資，係屬兩造間約定工資
    之計算方式，尚難據此逕認兩造間係屬承攬關係。況本件被
    上訴人受僱於上訴人，擔任按摩技師，上訴人自行招攬客人
    ，指派被上訴人等技師執行按摩業務，而被上訴人工作出勤
    、業務執行、薪資數額之計算方式，均受上訴人之指揮監督
    ，已如前述，足認兩造確係成立勞動契約無誤。上訴人以被
    上訴人上開工作期間，僅有業績抽成，並無底薪為由，辯稱
    兩造係屬承攬關係云云，洵無可採。
　㈡被上訴人依勞動契約之法律關係，請求上訴人給付平日加班
    費145,096元、病假及生理假之半薪9,334元、不當薪資扣款
    1,000元、休假日未休工資計74,282元、特休未休工資7,000
    元，有無理由？如有，金額為何？
　1.關於平日加班費145,096元部分
　　⑴按所謂工作時間，係指勞工在雇主指揮監督之下，於雇主
      之設施內或雇主指定之場所提供勞務或受命令等待提供勞
      務之時間，但不包括不受雇主支配之休息時間。休息時間
      為勞工得自由運用之時段，非屬工作時間，除非事實上雇
      主未予勞工休息，未允勞工得脫離指揮監督，猶要求勞工
      於職場待命或提供勞務，始屬工作時間。
　　⑵被上訴人主張每日工作時間為下午2時至晚間12時，合計10
      小時，偶遇服務客人時間較晚，需再延長工時，上訴人應
      就被上訴人每日工作超過8小時部分給付加班費等語，為
      上訴人否認，並抗辯工作時間含有二次用餐休息時間各1
      小時，並無每日固定加2小時等語。經查，兩造就被上訴
      人任職期間排班為中班，上班時間為下午2時至晚間12時
      ，被上訴人逾上開上班時間外，另有附表一所示時間延長
      工時等情，此有被上訴人提出之工時總表、服務工作表為
      證 (見原審卷第141至446頁)，復為上訴人所不爭執，此
      部分事實堪信為真實。
　　⑶被上訴人雖主張工作時間，上訴人並未排定及給予用餐休
      息時間，上班時間被上訴人均須待命提供勞務云云。惟查
      ，證人乙○○、甲○○到庭證述，公司並未限制或登記技師請
      櫃枱翻綠牌休息時間的次數，技師可以告知櫃枱人員將其
      服務編號翻為綠牌進行休息、用餐或外出，公司有提供一
      個場地讓技師休息、用餐，技師也可以外出用餐，技師翻
      綠牌休息時間，如果有客人到店，會詢問技師是否願意接
      客，如果技師在用餐，就會告知客人，並請客人等待，不
      會要求技師出來處理，但會通知技師用完餐後有排定客人
      等語(見本院卷第209至216頁)，可見上訴人確有以翻牌方
      式提供技師即勞工用餐休息時間，技師亦可以自行外出，
      或決定用餐地點，且被上訴人翻綠牌之用餐休息時間亦有
      其他技師可以代理執行按摩業務，則翻綠牌之用餐休息時
      間自屬不受雇主支配之休息時間，非屬工作時間。被上訴
      人雖稱因到店客人眾多，而無休息用餐休息時間云云。然
      查，除附表一所示逾上班時間有延長工時之日期外，依被
      上訴人服務工作表(見原審卷第157至446頁)記載服務開始
      時間，加計服務課程項目所需時間及次數，被上訴人每日
      實際工作時間約為8小時無誤。此外，被上訴人亦未舉證
      證明工作時間，確有無法用餐休息時間之事實，則其空言
      主張，自無憑採。是以，被上訴人逕將每日之用餐休息時
      間當作工作時間，進而計算其工作或延長工作之工時，自
      屬無據，不應准許。至於，附表一所示之時間為兩造約定
      中班工作時間以外之延長工時，被上訴人請求上訴人就此
      部分延長工時，依勞基法第24條規定給付延長工時加班費
      ，依法有據，應予准許。
　　⑷次按工資，謂勞工因工作而獲得之報酬，平均工資則指計
      算事由發生之當日前六個月內所得工資總額除以該期間之
      總日數所得之金額，勞基法第2條第3款前段、第4款前段
      固分別定有明文，惟除法令（如勞基法第55條、第59條）
      明定雇主應為之給付，應按平均工資方式計付外，勞工如
      係請求雇主給付薪資，自應以勞動關係原有約定為準據。
      經查，依上訴人在御手全體技師Line群組公告區記載：「
      2.保底人員請假：請假影響薪薪資項目。當天薪資＝月薪/
      工作天數。…3.保底人員請假:…當天薪資＝月薪/工作天數
      。例：月薪25000/三月份工作天數為31－6(休假日)＝1000/
      天。月薪25000/四月份工作天數為30－6(休假日＝1042/天
      。…」；參酌上訴人亦是以上開方式核算被上訴人該月業
      績總責任額，及扣減請假日薪之金額，此有御手全體技師
      Line群組公告資料及被上訴人薪資表在卷可參(見原審卷
      第37、38頁；本院卷第129至157頁)，足證兩造雖約定工
      資按月計付，但每日工資係以【當月底薪÷(當月日數－每
      月6日休假)=每日工資】之公式計算。基此，兩造既合意
      以上開方式計算被上訴人每日工資，則被上訴人請求依兩
      造合意計薪方式核算延長工時之加班費、病假及生理假之
      半薪扣款、休假日及特休未休之日薪、時薪工資計算基準
      ，實堪採信。
　　⑸又按勞工正常工作時間，每日不得超過八小時，每週不得
      超過四十小時；雇主延長勞工工作時間者，其延長工作時
      間之工資，依下列標準加給：一延長工作時間在二小時以
      內者，按平日每小時工資額加給三分之一以上。二再延長
      工作時間在二小時以內者，按平日每小時工資額加給三分
      之二以上，勞基法第30條第1項、第24條第1項第1、2款分
      別明文規定。是勞工每日正常工作時間為8小時，倘超過8
      小時，須按勞基法第24條第1項第1、2款規定計算延長工
      作時間之工資即加班費。經查，被上訴人於排定中班工作
      期間，上訴人已給予被上訴人每日二次各1時之用餐休息
      時間，上開用餐休息時間自不得列入計算延長工時工資之
      範圍，業經認定如上，又被上訴人自陳除原固定上班10小
      時，會再延長時間至12小時等語(見原審卷第27頁)，是依
      上開規定，被上訴人延長工時，應依附表一所示按平日每
      小時工資額加給三分之一計算。據此，被上訴人請求上訴
      人給付平日延長工時之加班費25,583元，核屬有據，應予
      准許，逾此範圍為無理由，應予駁回。
　2.關於病假及生理假之半薪9,334元，及以請假超額名義不當
    扣薪1,000元部分
　　⑴按普通傷病假一年內未超過三十日部分，工資折半發給，
      其領有勞工保險普通傷病給付未達工資半數者，由雇主補
      足之，勞工請假規則第4條第3項定有明文。又女性受僱者
      因生理日致工作有困難者，每月得請生理假一日，全年請
      假日數未逾三日，不併入病假計算，其餘日數併入病假計
      算。前項併入及不併入病假之生理假薪資，減半發給，性
      別工作平等法第14條亦有明文，是勞工請病假、生理假每
      年未逾上開規範天數，請假當日雇主仍應支付半日工資。
      本件被上訴人主張於107年10月14日、107年10月15日、10
      7年11月16日、108年1月7日、108年3月3日、108年3月19
      日、108年3月20日、108年3月22日、108年3月25日、108
      年3月26日、108年3月27日、108年4月25日、108年5月1日
      、108年5月16日、108年5月17日、108年5月18日、108年5
      月19日、108年6月8日、108年6月27日因身體不適請病假
      及生理假，卻遭被告扣全日工資，並提出薪資表、診斷證
      明書為證，核屬相符，且上訴人就被上訴人於上開期日請
      假及扣薪之數額並不爭執，此部分事實，堪信為真實。又
      依兩造約定一日工資應以月薪除以當月應工作日數計算，
      及依上開勞工請假規則、性別工作平等法規範說明，上訴
      人自應折半發給被上訴人每日工資，是以被上訴人請求上
      訴人給付遭溢扣工資半數9,334元(計算式：18,667元÷2=9
      ,334元，元以下四捨五入)，為有理由，應予准許。
　　⑵次按勞工因婚、喪、疾病或其他正當事由得請假；請假應
      給之假期及事假以外期間內工資給付之最低標準，由中央
      主管機關定之，勞基法第43條明文規定。又本規則依勞動
      基準法第四十三條規定訂定之；勞工因普通傷害、疾病或
      生理原因必須治療或休養者，得在左列規定範圍內請普通
      傷病假：未住院者，一年內合計不得超過三十日。住院
      者，二年內合計不得超過一年。未住院傷病假與住院傷
      病假二年內合計不得超過一年。經醫師診斷，罹患癌症（
      含原位癌）採門診方式治療或懷孕期間需安胎休養者，其
      治療或休養期間，併入住院傷病假計算。普通傷病假一年
      內未超過三十日部分，工資折半發給，其領有勞工保險普
      通傷病給付未達工資半數者，由雇主補足之，勞工請假規
      則第1、4條分別定有明文。是勞工請病假除工資折半發給
      外，雇主無另扣發其他費用或工資之依據。被上訴人主張
      於107年10月14日因請病假遭被告扣發請假超額費用1,000
      元等語，並提出薪資表為證，核與上訴人在御手全體技師
      Line群組公告內容相符，並為上訴人所不爭執。揆諸前開
      規定，被上訴人請病假除工資減半發給外，上訴人並無其
      他理由再扣發被上訴人工資或費用，是以上訴人另扣發被
      上訴人請病假超額費用1,000元，於法顯屬無據，則被上
      訴人請求上訴人返還1,000元，核屬有據，應予准許。
　　⑶基上，被上訴人請求上訴人給付病假、生理假工資減半發
      給遭溢扣部分9,334元，及請假超額費用1,000元，合計10
      ,334元，為有理由，應予准許。
　3.關於休息日未休及國定假日工資74,282元部分
　　⑴勞工每七日中應有二日之休息，其中一日為例假，一日為
      休息日。內政部所定應放假之紀念日、節日、勞動節及其
      他中央主管機關指定應放假日，均應休假。又勞基法第36
      條所定之例假、休息日、第37條所定之休假及第38條所定
      之特別休假，工資應由雇主照給。雇主經徵得勞工同意於
      休假日工作者，工資應加倍發給，勞基法第36條第1項、
      第37條第1項、第39條定有明文。再者，雇主使勞工於第
      三十六條所定休息日工作，工作時間在二小時以內者，其
      工資按平日每小時工資額另再加給一又三分之一以上；工
      作二小時後再繼續工作者，按平日每小時工資額另再加給
      一又三分之二以上，勞基法第24條第2項明文規定，是雇
      主使勞工於第36條所定休息日工作，應就實際出勤工時，
      依勞基法第24條第2項計算休息日加班費。
　　⑵被上訴人主張自107年6月起至108年6月止，上訴人每月僅
      給予休假6日，另2日休息日則需上班等情，為上訴人所不
      爭執，則依上開規定及依兩造約定一日工資計算方式，被
      上訴人得請求上訴人給付附表二休息例假日及國定假日加
      給欄所示之工資，合計61,238元範圍內，核屬有據，應予
      准許，逾此範圍為無理由，應予駁回。
　4.關於特休未休工資7,000元部分
　　⑴按勞工之特別休假，因年度終結或契約終止而未休之日數
      ，雇主應發給工資，勞基法第38條第4項前段定有明文。
      是勞工未休之特別休假，於勞動契約終止時，雇主應按未
      休日數折算工資發與勞工。
　　⑵本件被上訴人主張勞動契約終止時，尚有7日特別休假未休
      ，而兩造合意約定以【當月底薪÷(當月日數-原告每月6日
      休假)=每日工資】方式計算被上訴人每日工資，已如上述
      ，依被上訴人108年5、6、7月「當月日數-原告每月6日休
      假」之工作天數分別為25日、24日、25日，則取其平均每
      月工作天數應為25日(計算式：25日+24日+25日=25，小數
      點以下四捨五入)，被上訴人主張以底薪25,000元計算每
      日工資，則其每日工資為1,000元(計算式：25,000元÷25
      日=1,000元)，據此計算，被上訴人請求上訴人給付7,000
      元【計算式：未休之特別休假7日×每日工資1,000元=7,00
      0元】之特別休假未休工資，核屬有據，應予准許。
　5.綜上，被上訴人依勞動契約之法律關係，請求上訴人給付10
    4,155元(計算式：25583(平日加班費)＋10334(病假、生理假
    及不當扣薪)＋61238(休息日及國定假日未休工資)＋7000(特
    休未休工資)＝104155)，為有理由，應予准許，逾此範圍，
    為無理由，應予駁回。
　㈢被上訴人請求上訴人應將勞工退休金25,452元存入被上訴人
    勞工退休金專戶，有無理由？
　　⑴按雇主應為適用勞工退休金條例之勞工，按月提繳退休金
      ，儲存於勞工保險局設立之勞工退休金個人專戶；雇主每
      月負擔之勞工退休金提繳率，不得低於勞工每月工資百分
      之六，勞退條例第6條第1項及第14條第1項分別定有明文
      。再依同條例第31條第1項規定，雇主未依該條例之規定
      按月提繳或足額提繳勞工退休金，致勞工受有損害者，勞
      工得向雇主請求損害賠償。前開勞工退休金個人專戶內之
      本金及累積收益屬勞工所有，僅於未符合同條例第24條第
      1項所定請領退休金規定之前，不得領取。是雇主未依該
      條例之規定，按月提繳或足額提繳勞工退休金者，將減損
      勞工退休金專戶之本金及累積收益，勞工之財產受有損害
      ，自得依該條例第31條第1項規定請求損害賠償；於勞工
      尚不得請領退休金之情形，亦得請求雇主將未提繳或未足
      額提繳之金額繳納至其退休金專戶，以回復原狀（最高法
      院101年度台上字第1602號判決意旨參照）。
    ⑵次按於同一雇主或依勞退條例第7條第2項、第14條第3項自
      願提繳者，1年內調整勞工退休金之提繳率，以2次為限。
      調整時，雇主應於當月底前，填具提繳率調整表通知勞保
      局，並自通知之次月1日起生效。勞工之工資如在當年2月
      至7月調整時，其雇主或所屬單位應於當年8月底前，將調
      整後之月提繳工資通知勞保局；如在當年8月至次年1月調
      整時，應於次年2月底前通知勞保局，其調整均自通知之
      次月1日起生效。又依勞退條例第14條第1項及第3項規定
      提繳之退休金，由雇主按勞工每月工資總額，依月提繳工
      資分級表之標準，向勞保局申報；勞工每月工資如不固定
      者，以最近3個月工資之平均為準。勞退條例第15條第1、
      2項及勞退條例施行細則第15條第1、2項分別定有明文。
      又勞退條例第15條第1項「1年內調整勞工退休金之提繳率
      ，以2次為限」意旨，係指調整生效日往前推算1年期間，
      調整次數不得超過2次。勞工退休金提繳率調整，其調整
      自通知之次月1日生效等情，亦有改制前行政院勞工委員
      會94年5月16日勞動4字第0940025850號函釋可憑。
　　⑶經查，上訴人依勞退條例之規定應為被上訴人提撥退休金
      至被上訴人之勞退專戶，且其應提撥之金額以被上訴人之
      每月工資百分之6為準。又上訴人每月給付被上訴人之薪
      資，除底薪外，尚包含有超出責任額之業績獎金，而該業
      績獎金係源自於被上訴人執行按摩勞務，累計業績總額超
      過責任金額，而給予一定比例之獎金，具有勞工因工作而
      獲取報酬，為勞務對價之性質，自屬每月工資範圍。另被
      上訴人自107年10月至108年6月期間所領獎金金額不同，
      致其每月工資即非固定，依前揭說明，被上訴人每年3月
      至8月之月投保薪資，應以前1年11月、12月及當年1月平
      均薪資依分級表換算計之；每年9月起至隔年2月止之投保
      薪資，則應按當年5月、6月、7月平均薪資依分級表換算
      計之。是以，依被上訴人如附表三每月工資總數，以上開
      規定之計算方式，上訴人自107年6月至108年7月應提撥附
      表三「每月應提撥退休金專戶金額」欄所示之金額，則被
      上訴人請求上訴人應提撥上開期間總計25,452元至原告退
      休金專戶，並未超過被上訴人得請求之範圍，自屬有據，
      應予准許。
六、綜上所述，被上訴人依兩造間勞動契約之法律關係，請求上
    訴人給付104,155元，為有理由，應予准許，此部分原判決
    為被上訴人勝訴之判決，並依職權為假執行之宣告，核無違
    誤，上訴意旨指摘原判決此部分不當，求予廢棄改判，為無
    理由，應予駁回。另被上訴人為訴之變更，依勞退條例請求
    上訴人告提撥勞工退休金25,452元至被上訴人勞工保險局勞
    工退休金專戶，亦有理由，自應由本院改判如主文第2項㈠所
    示。又上開應准許部分，原審命上訴人給付超過104,155元
    部分，為其敗訴之判決，尚有未洽，上訴人指摘原判決此部
    分不當，求為廢棄，為有理由，爰由本院廢棄改判如主文第
    2項㈡所示。
七、本件事證已臻明確，兩造其餘攻擊防禦方法與舉證，經核與
    本件判決結果不生影響，爰不一一論述，附此敘明。
八、末按各當事人一部勝訴、一部敗訴者，其訴訟費用，由法院
    酌量情形，命兩造以比例分擔或命一造負擔，或命兩造各自
    負擔其支出之訴訟費用，民事訴訟法第79條定有明文。本件
    上訴為一部有理由、一部無理由，本院依上開規定審酌兩造
    勝、敗情形，按比例由兩造分別負擔訴訟費用如主文第四項
    所示。
九、據上論結，本件上訴為一部有理由，一部無理由，依民事訴
    訟法第436條之1第3項、第450條、第449條第1項、第79條，
    判決如主文。　　　　
中　　華　　民　　國　　110 　年　　2 　　月　　25　　日
          　 民事勞動法庭  審判長法　官　劉秀君
 　　　　　　　　　　　　　　　　法　官  許嘉容
　　　　　　　　　　　　　　　　 法　官  田幸艷
以上正本係照原本作成。
本判決不得上訴。
中　　華　　民　　國　　110 　年　　2 　　月　　26　　日
　　　　　　　　　　　　　　　　 書記官  駱映庭
　　　　　　　　　　　　　　　　 
附表一
月份 底薪 每月工作日數 每小時工資額(元以下四捨五入) 加班時數 平日延長工時加班費(元以下四捨五入) 107年6月 30000元 24日 156元 0時 0元 107年7月 30000元 25日 150元 15.5時 3100元 107年8月 30000元 25日 150元 21時 4200元 107年9月 30000元 24日 156元 11時 2292元 107年10月 25000元 25日 125元 8時 1333元 107年11月 25000元 24日 130元 9.5時 1647元 107年12月 25000元 25日 125元 15時 2500元 108年1月 25000元 25日 125元 9.5時 1583元 108年2月 25000元 22日 142元 9時 1705元 108年3月 25000元 25日 125元 8.5時 1417元 108年4月 25000元 24日 130元 10.5時 1820元 108年5月 25000元 25日 125元 8.5時 1417元 108年6月 25000元 24日 130元 10時 1736元 108年7月 25000元 25日 125元 5時 833元 合計　　     25583元 
附表二
月份 一日工資 每小時工資額(元以下四捨五入) 休息例假日日數 休息例假日2小時內加班費(每小時工資額×2小時×1又1/3×2天，元以下四捨五入) 休息例假日2至8小時加班費(每小時工資額×6小時×1又2/3×2天，元以下四捨五入) 國定假日 國定假日加給 107年6月 1248元 156元 2日 832元 3120元 端午節 1248元 107年7月 1200元 150元 2日 800元 3000元   107年8月 1200元 150元 2日 800元 3000元   107年9月 1248元 156元 2日 832元 3120元 中秋節 1248元 107年10月 1000元 125元 2日 667元 2500元 國慶日 1000元 107年11月 1040元 130元 2日 693元 2600元   107年12月 1000元 125元 2日 667元 2500元   108年1月 1000元 125元 2日 667元 2500元 元旦 1000元 108年2月 1136元 142元 2日 757元 2840元 春節(4日)、228和平紀念日 5680元 108年3月 1000元 125元 2日 667元 2500元   108年4月 1040元 130元 2日 693元 2600元 清明節 1040元 108年5月 1000元 125元 2日 667元 2500元 勞動節 1000元 108年6月 1040元 130元 2日 693元 2600元 端午節 1040元 108年7月 1000元 125元 2日 667元 2500元   小計　　    10102元 37880元 13256元  總計    61238元    
附表三
月份 每月工資總數 月提繳工資 每月應提撥退休金專戶金額 107年6月 30000元 30300元 1818元 107年7月 30000元 30300元 1818元 107年8月 29800元 30300元 1818元 107年9月 30000元 30300元 1818元 107年10月 32677元 30300元 1818元 107年11月 30464元 30300元 1818元 107年12月 34107元 30300元 1818元 108年1月 33575元 30300元 1818元 108年2月 38840元 30300元 1818元 108年3月 35915元 33300元 1998元 108年4月 33947元 33300元 1998元 108年5月 37175元 33300元 1998元 108年6月 32406元 33300元 1998元 108年7月 29368元 33300元 1998元 合計   26352元